【裁判字號】    97,訴,319
【裁判日期】    970331
【裁判案由】    毒品危害防制條例
【裁判全文】
臺灣基隆地方法院刑事判決               97年度訴字第319號
公  訴  人  臺灣基隆地方法院檢察署檢察官
被      告  乙○○
                    （現另案在臺灣基隆監獄執行中）
上列被告因毒品危害防制條例案件，經檢察官提起公訴（96年度
毒偵字第3123號），被告為有罪之陳述，本院合議庭裁定由受命
法官獨任以簡式審判程序進行審理，並判決如下：
    主  文
乙○○施用第一級毒品，處有期徒刑柒月。
    事  實
一、乙○○前因施用毒品案件，經本院以94年度毒聲字第94號裁
    定送觀察、勒戒後，因認無繼續施用毒品之傾向，於民國94
    年8 月17日因無繼續施用傾向出所，並經臺灣基隆地方法院
    檢察署檢察官以94年度毒偵緝字第95號及94年度毒偵字第17
    78號為不起訴處分確定。另因偽造文書及施用毒品案件，分
    別經本院以94年度基簡字第734號、94年度訴字第830號分別
    判處有期徒刑4月及6 月，並經本院以95年度聲字第3號裁定
    定應執行有期徒刑9 月確定；復因竊盜案件，經臺灣高等法
    院於95年7月18日以95年度上易字第1072號判處有期徒刑7月
    確定，上開案件接續執行，自95年3 月24日起算刑期，至96
    年2 月15日縮短刑期假釋出監，復因再犯施用毒品案件，經
    撤銷假釋（此時尚未執行完畢），該次施用毒品案件，並經
    本院以96年度訴字第505號判處有期徒刑8月確定，於97年1
    月16日入監執行（目前尚在執行中，嗣上開案件〈4月、6月
    、7 月〉於乙○○為後述行為「後」，方經臺灣高等法院於
    97年3月7日以97年度聲減字558號裁判裁定減刑為有期徒刑2
    月、3月、3月又15日，2月、3月部分應執行有期徒刑4 月又
    15日確定）。
二、詎乙○○猶不知悔改，於96年10月17日上午9 時許，在其位
    於基隆市○○區○○路82巷105 號住處內，以將第一級毒品
    海洛因加水稀釋後，再以針筒注射之方式，施用第一級毒品
    海洛因1次；嗣警方於同日下午4 時許，在基隆市○○路147
    號前發現乙○○行跡可疑，而上前盤查，發現乙○○為列管
    毒品人口，遂在乙○○同意下攜回對其採尿送驗，結果呈嗎
    啡類類陽性反應，因而查悉上情。
三、案經基隆市警察局第二分局報請臺灣基隆地方法院檢察署檢
    察官偵查起訴。
    理  由
一、本件被告乙○○所犯為毒品危害防制條例第10條第1 項之施
    用第一級毒品罪，非死刑、無期徒刑、最輕本刑為3 年以上
    有期徒刑之罪，或高等法院管轄第一審之案件，被告於本院
    準備程序中，就被訴事實為有罪之陳述，經告以簡式審判程
    序之旨，並聽取檢察官、被告之意見後，本院合議庭裁定由
    受命法官進行簡式審判程序，是本件之證據調查，依刑事訴
    訟法第273條之2規定，不受同法第159條第1項、第161條之2
    、第161條之3、第163條之1及第164條至第170條規定之限制
    ，合先敘明。
二、上揭施用第一級毒品之事實，業據被告於本院審理時坦承不
    諱，且被告於96年10月17日為警採集其親自排放之尿液，送
    請臺灣尖端先進生技醫藥股份有限公司，以氣相層析質譜儀
    分析法確認檢驗結果，呈嗎啡陽性反應，此有該公司96年11
    月30日出具之濫用藥物檢驗報告1 份在卷可稽，而以該公司
    所用之氣相層析質譜儀分析法之精確度而論，應可剔除「偽
    陽性反應」之可能（行政院國軍退除役官兵輔導委員會臺北
    榮民總醫院83年3月1日北總內字第01855號、同年4月7日
    北總內字第03059號函參照），該檢驗結果自可憑信。又
    按一般人注射海洛因或嗎啡後，經體內吸收代謝約30分鐘內
    開始排入尿中，而以最初6至12小時排出量最多，約有75%可
    在施用後24小時內經由尿中排出體外，剩餘量則可能在數日
    內分別排出體外；其毒品反應能否檢出，須視其施用量而定
    ，施用量多者，於施用後4、5日仍有可能檢出毒品反應（法
    務部調查局陸字第82031487號檢驗通知書說明參照），是
    堪認被告上開自白與事實相符，應係真實。復查，被告有如
    事實欄所載之毒品前科，有臺灣高等法院被告前案紀錄表1
    份等件附卷可按，是被告於觀察、勒戒執行完畢釋放後，5
    年內再犯本案施用第一級毒品之罪，洵堪認定，本案事證明
    確，應依法論科。
三、查海洛因係毒品危害防制條例第2條第2項第1 款所定之第一
    級毒品，被告予以施用，核其所為，係犯毒品危害防制條例
    第10條第1 項之施用第一級毒品罪。其持有第一級毒品海洛
    因係供施用，其持有第一級毒品之低度行為為施用第一級毒
    品之高度行為所吸收，不另論罪。爰審酌被告前因施用毒品
    經觀察、勒戒、判刑並執行後，猶不知戒惕，復再施用第一
    級毒品，無視於毒品對於自身健康之戕害及國家對於杜絕毒
    品犯罪之禁令，顯無戒斷之決心，然念及其前開犯罪係戕害
    自身，尚未害及他人，且犯罪後坦承犯行，態度尚可等一切
    情狀，量處如主文所示之刑，以資儆懲。
據上論斷，應依刑事訴訟法第273 條之1 第1 項、第299 條第1
項前段，毒品危害防制條例第10條第1項，刑法第11條前段，判
決如主文。
本案經檢察官甲○○到庭執行職務。
中    華    民    國    97    年    3    月    31    日
                  刑事第一庭法  官  許心
以上正本證明與原本無異。
如不服本判決應於收受本判決後10日內向本院提出上訴書狀，其
未敘述上訴理由者，並得於提起上訴後10日內向本院補提理由書
狀（均須按他造當事人之人數附繕本）「切勿逕送上級法院」。
中    華    民    國    97    年    3    月    31    日
                            書記官  湯惠芳
附錄論罪法條：
毒品危害防制條例第10條第1 項
施用第一級毒品者，處6 月以上5 年以下有期徒刑。


司法院資訊處製作；財團法人民間司法改革基金會備份。
